【裁判字號】    99,交聲,1036
【裁判日期】    990730
【裁判案由】    違反道路交通管理處罰條例聲明異議
【裁判全文】
臺灣臺北地方法院交通事件裁定        99年度交聲字第1036號
原處分機關  臺北市交通事件裁決所
異  議  人
即受處分人  甲○
上列異議人即受處分人因違反道路交通管理處罰條例案件，對於
臺北市交通事件裁決所於中華民國99年6月9日所為之處分（原處
分案號：北市裁罰字第裁22-AEY601077號），聲明異議，本院裁
定如下：
    主  文
異議駁回。
    理  由
一、按道路交通管理處罰條例所稱之汽車，依該條例第3條第8款
    規定，包括機器腳踏車在內；又按汽車駕駛人，爭道行駛有
    不按遵行之方向行駛情形者，處新臺幣（下同）600元以上
    1,800元以下罰鍰，道路交通管理處罰條例第45條第1款定有
    明文。另汽車駕駛人有違反道路交通管理處罰條例第45條之
    情形者，除依原條款處罰鍰外，並予各記違規點數1點，第
    63條第1項第1款亦有明文。
二、原處分意旨略以：異議人即受處分人甲○（下稱受處分人）
    於民國99年4月15日8時26分許，騎車號CLZ-569號重型機車
    ，於臺北市○○街34之1號，因不按遵行之方向行駛，經警
    舉發，受處分人於應到案日期前提出申訴，並經原處分機關
    函請舉發機關調查結果，仍認受處分人有上揭違規行為，乃
    依道路交通管理處罰條例第45條第1款、處罰鍰新臺幣9百元
    ，並依同條例第63條第1項第1款規定，記違規點數1點。
三、聲明異議意旨略以：我當時確實有逆向，但是是因為要閃避
    行人及車輛，並且以很慢的速度行駛，為此，爰依法聲明異
    議，請求撤銷原處分等語。
四、經查：
    本件受處分人於前述時地騎乘前揭車號重型機車不按遵行之
    方向行駛之違規事實，為受處分人亦不爭執，核與證人即舉
    發員警乙○○於本院訊問時證述情節相符。受處分人雖辯稱
    其是為了讓路於行人，才會逆向，惟證人乙○○於本院訊問
    時證稱：當時並無看到該處有車輛經過，我沒有看到受處分
    人當時有行人及車輛，我當時是依照規定順向方向騎乘，受
    處分人與我不同方向騎車，我就攔停告發，巷弄裡只有受處
    分人騎乘過來，並沒有看到路上還有其他車輛，當時的時速
    我無法確認，但是受處分人確實有騎乘等語（見本院99年7
    月23日訊問筆錄第2至3頁），故受處分人雖以前開情詞置辯
    ，尚難認其辯解為可採，本件事證明確，受處分人確有前開
    違規行為堪以認定。
五、綜上所述，原處分機關據以援引道路交通管理處罰條例第45
    條第1 款、第63條第1 項第1 款及違反道路交通管理事件統
    一裁罰基準表之規定，裁處異議人900 元並記違規點數1 點
    ，核無不當，本件異議為無理由，應予駁回。
據上論斷，依道路交通案件處理辦法第19條，裁定如主文。
中    華    民    國    99    年    7     月    30    日
                  交通法庭  法  官  章曉文
以上正本證明與原本無異
如不服本裁定應於送達後5日內向本院提出抗告狀
                            書記官  林義盛
中    華    民    國    99    年    7     月    30    日

司法院資訊處製作；財團法人民間司法改革基金會備份。
